臺灣彰化地方法院刑事判決　　　九十四年度訴字第一三六一號
公　訴　人　臺灣彰化地方法院檢察署檢察官
被　　　告　甲○○
上列被告因違反毒品危害防制條例案件，經檢察官提起公訴（九
十四年度毒偵字第一九五二、三三七二號），由本院合議庭裁定
依簡式審判程序審理判決如下：
    主  文
甲○○連續施用第一級毒品，處有期徒刑柒月，扣案之其內殘留
海洛因液體之注射針筒壹支沒收銷燬之；又施用第二級毒品，處
有期徒刑月。應執行有期徒刑玖月，緩刑肆年，扣案之其內殘
留海洛因液體之注射針筒壹支沒收銷燬之。
    事  實
一、甲○○（原名吳家豪）前曾因施用毒品案件，經送執行觀察
    、勒戒後，因經評定無繼續施用毒品之傾向，於民國九十二
    年三月十一日執行完畢釋放，並由臺灣彰化地方法院檢察署
    檢察官以九十二年度毒偵字第二三０號案件為不起訴之處分
    確定；詎仍不知警惕，於上開觀察、勒戒執行完畢釋放後之
    五年內，又另行基於施用第一級毒品海洛因之概括犯意，自
    九十四年二月初某日起至同年四月十三日下午六時三十分許
    止，以平均一天施用一次之量，在其位於彰化縣大村鄉擺塘
    村擺塘巷二一號之二五之住處內，以將少許海洛因粉末置入
    注射針筒內加水後，再以針筒注射手臂施用之方式，連續施
    用第一級毒品海洛因多次。又另行基於施用第二級毒品甲基
    安非他命（起訴書誤載為安非他命）之犯意，於九十四年四
    月十一日，在其上址住處內，以將少許甲基安非他命放入玻
    璃球中，以火燒烤再吸其煙霧之方式，施用第二級甲基毒品
    安非他命一次。嗣於九十四年四月十三日下午七時許，為警
    在其上開住處查獲，並起出其所有、於同日下午六時三十分
    許使用海洛因所用之其內殘留海洛因液體之注射針筒一扣案
    。
二、案經彰化縣警察局員林分局報請臺灣彰化地方法院檢察署檢
    察官偵查起訴，由本院合議庭裁定依簡式審判程序審理。
    理  由
一、訊據被告甲○○對於右揭事實坦承不諱，且有詮昕科技股份
    有限公司出具之濫用藥物尿液檢驗報告一紙在卷可稽，並有
　  被告所有、已使用過之其內殘留海洛因液體之注射針筒一扣
    案可佐，被告之前開自白與事實相符。此外，復有臺灣彰化
    地方法院檢察署刑案資料查註紀錄表、臺灣高等法院被告全
    國前案紀錄表、在監在押全國紀錄表各一份在卷可考，本件
    事證明確，被告犯行洵堪認定。
二、按海洛因係毒品危害防制條例所定之第一級毒品，而甲基安
　　非他命則係同條例所定之第二級毒品，均不得非法施用。核
  　被告所為，係犯毒品危害防制條例第十條第一項之施用第一
    級毒品罪及同條第二項之施用第二級毒品罪。其為供施用第
    一級毒品及第二級毒品而持有各該級毒品之低度行為，應各
    為施用之高度行為所吸收，均不另論罪。又被告先後多次之
    施用第一級毒品海洛因之犯行，時間緊接，犯罪構成要件相
    同，顯係基於概括之犯意反覆為之，為連續犯，應依連續犯
    之規定，論以一罪，並加重其刑。被告所犯上開二罪間，犯
    意各別，罪質互殊，應予分論併罰。爰審酌被告之素行（前
    僅曾觀察、勒戒一次，該次因評定無繼續施用毒品之傾向，
    於九十二年三月十一日執行完畢釋放，並由臺灣彰化地方法
　　院檢察署檢察官以九十二年度毒偵字第二三０號案件為不起
  　訴之處分確定）、犯罪之動機、目的、行為時為年滿二十四
    歲之智識程度、施用毒品係戕害自身健康、施用毒品海洛因
    之期間、施用毒品甲基安非他命之次數為一次、所生危害及
    犯罪後坦承犯行，態度尚屬良好等一切情狀，分別量處如主
    文所示之刑，並定其應執行之刑，以示懲儆。末查，被告前
    未曾受有期徒刑以上刑之宣告，有臺灣彰化地方法院檢察署
    刑案資料查註紀錄表及臺灣高等法院被告全國前案紀錄表各
    一份在卷可憑，本院審酌被告表示其目前在輪胎工廠工作而
    有正當之職業，本案其所犯連續施用海洛因之期間約二個多
    月、施用甲基安非他命之次數為一次，且前開犯罪時間距離
    其前次執行觀察、勒戒完畢釋放之時日，已相隔約二年之久
    ，又被告於接獲本院開庭通知後，準時到庭進行準備程序及
    接受審判，並坦認前開犯行等情，認被告經此科刑教訓，當
    知警惕而無再犯之虞，本院認其所宣告之刑，以暫不執行為
    適當，爰併諭知緩刑四年，以勵自新。
三、扣案其內殘留海洛因液體之注射針筒一支（其內殘留之液體
    有海洛因成分，已據被告供明在卷，且被告為警查獲後所採
    集之尿液，經送檢驗之結果，確有海洛因代謝物嗎啡之陽性
    反應，有上開詮昕科技股份有限公司出具之濫用藥物尿液檢
    驗報告一件在卷可稽，堪認被告上開供述與事實相符而為可
    信；又上開注射針筒內所殘留之海洛因液體與該注射針筒已
    無法析離，該注射針筒一支亦應視為毒品），為查獲之毒品
    ，應依毒品危害防制條例第十八條第一項前段之規定宣告沒
    收銷燬之。
據上論斷，應依刑事訴訟法第二百七十三條之一第一項、第二百
九十九條第一項前段，毒品危害防制條例第十條第一項、第二項
、第二十三條第二項、第十八條第一項前段，刑法第十一條前段
、第五十六條、第五十一條第五款、第七十四條第一款，判決如
主文。
本案經檢察官高如應到庭執行職務
中　　華　　民　　國　九十四　年　　九　月　二十二　　日
                      臺灣彰化地方法院刑事第三庭
                        法      官  李  雅  俐
右正本證明與原本無異。
如不服本判決，應於判決送達後十日內，向本院提出上訴狀（須
附繕本）。
中　　華　　民　　國　九十四　年　　九　月　二十八　　日
                        法院書記官  陳  秀  娟
附錄論罪科刑法條：
毒品危害防制條例第十條：
施用第一級毒品者，處六月以上五年以下有期徒刑。
施用第二級毒品者，處三年以下有期徒刑。
